臺灣高雄地方法院刑事判決　　　　　　　　　　　　　九十年度易字第四七五二號
　　公　訴　人　臺灣高雄地方法院檢察署檢察官
　　被　　　告　甲○○
右列被告因傷害案件，經檢察官提起公訴（九十年度偵字第二０三三八號），本院判
決如左︰
    主  文
甲○○傷害人之身體，處拘役肆拾日，如易科罰金，以佰元折算壹日。
    事  實
一、甲○○與乙○○○係叔嫂關係，二家僻鄰而居，惟素來相處甚不合睦，時生爭吵
    。於民國九十年八月二十四時十七時，在高雄縣大社鄉○○村○○路九十七巷十
    七之三號乙○○○住處前，甲○○與其兄孫先長（即乙○○○之夫）復因搭車棚
    問題起口角爭執，乙○○○見狀出面勸阻，甲○○竟基於傷害犯意，出拳毆打乙
    ○○○頭部右邊太陽穴處，致乙○○○受有頭部外傷併腦震盪、右臉紅腫之傷害
    。
二、案經乙○○○訴由高雄縣警察局仁武分局移送臺灣高雄地方法院檢察署檢察官偵
    查起訴。
    理  由
一、訊據被告甲○○否認有毆打乙○○○之傷害犯行，辯稱：當日伊與其兄孫先長發
    生爭吵，告訴人叫伊出來，便出手打伊，伊根本無出手機會云云。惟查：右揭事
    實，除據告訴人指訴歷歷，且經在場目擊之告訴人之子孫良永於警訊中證述：伊
    當時下班在客廳看電視，聽見騎樓有人吵架，往外一看發現是伊叔叔（即被告）
    與其父在吵架，後見伊叔叔先出手打其父，連忙與其母（即告訴人）上前勸架，
    此時被告突然揮拳擊中其母右腦，伊遂衝上前將雙方拉開等語，而告訴人之另一
    子孫光耀亦於警訊同稱被告確有毆打其母頭部之事，另告訴人所提出當日之驗傷
    診斷書亦載明告訴人頭部有外傷、右臉紅腫，核均與告訴人指稱遭被告拳毆其頭
    部右邊太陽穴處之情節相合，參核被告之妻孫郭慈敏於警訊時亦陳稱被告確有與
    其兄孫先長吵架拉扯之事，並稱其出外察看時告訴人之子孫良永已在場勸架拉開
    雙方等語，與證人孫良永證述其勸架之情節亦相符，足見孫良永前揭證詞當非僅
    係袒護其母所為，應有其可信之處，雖孫郭慈敏另稱被告並無毆打告訴人，然其
    既係在孫良永拉開雙方後始出外察探，則告訴人先前遭被告拳擊之情節，自當未
    目擊，是其證詞尚無從採為有利被告之認定。此外，參酌告訴人所受之上開傷勢
    應係遭外力所致無誤，足堪認定告訴人之指訴及證人孫良永證述，均為真實可採
    信。末查被告與告訴人二家平素相處即不合睦，時起爭吵之事，亦經居住在二家
    對面之孫先進（乃被告之弟）於警訊中透漏，且由被告之妻孫郭慈敏於警訊中亦
    陳述二戶昔日之舊怨宿愁等情亦可查知一二。故於案發當日，二家再起爭執，被
    告因而動手拳毆告訴人，誠屬可能，告訴人應非僅係挾怨報復。綜上諸情，被告
    傷害犯行，應已明確，洵堪認定。
二、核被告為，係犯刑法第二百七十七條第一項之傷害罪。審酌被告與告訴人互為叔
    嫂，動輒相互爭吵，並施加暴力，破壞社會風氣，犯後猶否認己過，並交相指責
    ，亦無平息爭執之意，告訴人所受傷害尚非嚴重，被告近十年內無犯罪前科，有
    臺灣高雄地方法院檢察署刑案資料查註紀錄表在卷可參，素行尚可等一切情狀，
    量處如主文所示之刑，並諭知易科罰金之折算標準。
據上論斷，應依刑事訴訟法第二百九十九條第一項前段，刑法第二百七十七條第一項
、第四十一條第一項，罰金罰鍰提高標準條例第一條前段、第二條，判決如主文。
中      華      民      國    九十一    年      五      月      九      日
  臺灣高雄地方法院刑事庭
                                        法  官  陳淑卿
右正本證明與原本無異。
如不服本判決，應於送達後十日內，向本院提出上訴狀。
                                        書記官  陳朝宗
中      華      民      國    九十一    年      五      月      九      日
附錄本判決論罪之法條全文
刑法第二百七十七條條第一項
傷害人之身體或健康者，處三年以下有期徒刑、拘役或一千元以罰金。
